【裁判字號】    95,交聲,1092
【裁判日期】    951208
【裁判案由】    違反道路交通管理處罰條例聲明異議
【裁判全文】
臺灣臺北地方法院交通事件裁定        95年度交聲字第1092號
    處分機關  臺北市交通事件裁決所
    受處分人  甲○○
上列受處分人因違反道路交通管理處罰條例事件，對於臺北市交
通事件裁決所民國九十五年十一月六日所為之處分（原處分案號
：北市裁二字第裁二二－ＡＥＶ○五二二三五號），聲明異議，
本院裁定如下：
    主      文
異議駁回。
    理      由
一、按汽車駕駛人，行經有燈光號誌管制之交岔路口闖紅燈者，
    除處新臺幣（下同）一千八百元以上五千四百元以下罰鍰，
    並應記違規點數三點，道路交通管理處罰條例第五十三條第
    一項、第六十三條第一項第三款分別定有明文。而駕駛小型
    車違反上開規定，期限內繳納或到案聽候裁決者，應依違反
    道路交通管理事件統一裁罰基準表處罰鍰二千七百元，違反
    道路交通管理事件統一裁罰基準及處理細則第二條第二項亦
    定有明文。
二、原處分意旨略以：本件異議人即受處分人（下簡稱受處分人
    ）駕駛車牌號碼為六Ｅ－一五六號營小客車，於民國（下同
    ）九十五年九月六日上午八時二十五分許，沿臺北市○○路
    由東往西方向，行經松山後火車站前交叉路口處，逕自闖越
    紅燈，為臺北市政府警察局松山分局松山派出所警員乙○○
    攔停，並依道路交通管理處罰條例第五十三條第一項之規定
    ，製單舉發受處分人前開違規行為。受處分人乃向處分機關
    即臺北市交通事件裁決所提出申訴，經原舉發單位調查結果
    ，仍認異議人有上開違規之行為，而依違反道路交通管理處
    罰條例第五十三條第一項、第六十三條第一項第三款（裁決
    書漏引第三款）、違反道路交通管理事件統一裁罰基準及處
    理細則第四十三條、第四十四條、第六十七條規定，裁處受
    處分人罰鍰二千七百元，並記違規點數三點。
三、聲明異議意旨略以：受處分人開車三十餘年，從無闖紅燈之
    紀錄，且於上揭時、地，並無違規闖紅燈之行為，所以才堅
    不簽名，沒違規被誣賴，精神上非常痛苦，為此聲明異議等
    語。
四、經查：受處分人對於其有於上揭時間，行經前開交岔路口，
    並經臺北市政府警察局松山分局松山派出所警員乙○○當場
    攔停，告以舉發其闖越紅燈之違規事由等情並不爭執。而證
    人（即舉發警員）乙○○到庭具結證稱：我執法之位置可以
    明顯看到臺北市○○路○段之車流情形。此處交通情形有下
    列三段，第一段係八德路東西向綠燈，第二段係專用左轉號
    誌，此時八德路四段係紅燈狀態，第三段係八德路南北向綠
    燈狀態，東西向也係紅燈狀態。受處分人係在上述第二段情
    形闖紅燈，故我將之攔停。受處分人當時駕駛在內側第二車
    道。至於此次舉發闖紅燈之違規事由依法無庸附照片為證，
    因為我們並非逕行舉發，而係攔停舉發等語（見本院卷九十
    五年十一月三十日訊問筆錄）無誤，此與受處分人所供稱：
    我當時經過紅綠燈時係在內側第二車道，警員所在處所確也
    可以看到紅綠燈等語（見本院卷同日訊問筆錄）相符，足認
    證人乙○○前揭證述之情尚非虛妄。復徵諸證人乙○○既為
    執行交通勤務之警員，基於公務員為公法上行為具有公信力
    之原則，該行政行為當可被推定為真正，且其與受處分人間
    並無任何嫌隙，此經受處分人當庭供述明確（見本院卷同日
    訊問筆錄），證人當無甘冒觸犯偽證罪責，故意構詞誣陷受
    處分人之理，且受處分人亦未就所指執勤警員舉發有誤乙節
    提出相關證據以供調查，是以，執勤警員本其維護交通秩序
    、安全職責所為之攔停舉發，自應受到合法、正確之推定。
    此外，並有現場照片四幀附卷可稽。綜上，本件事證明確，
    受處分人所辯尚無足採，其於前揭時、地，駕車行經有燈光
    號誌管制之交岔路口闖紅燈之違規行為，應可認定。原處分
    機關依道路交通管理處罰條例第五十三條第一項、第六十三
    條第一項第三款及違反道路交通管理事件統一裁罰標準表之
    規定，裁處受處分人罰鍰二千七百元，並記違規點數三點，
    經核並無違誤，本件異議為無理由，應予駁回。
五、據上論斷，應依道路交通案件處理辦法第第十九條，裁定如
    主文。
中    華    民    國     95    年    12    月    8    日
                       交通法庭  法  官  徐千惠
上正本證明與原本無異。
如不服本裁定，應於裁定送達後5日內向本院提出抗告狀。
                                 書記官  蕭承信
中    華    民    國    95    年    12    月    13    日


司法院資訊處製作；財團法人民間司法改革基金會備份。
